臺灣桃園地方法院刑事判決　　　　　　　 94年度易字第670號
公　訴　人　臺灣桃園地方法院檢察署檢察官
被　　　告　甲○○　男　41歲.
上列被告因違反商標法案件，經檢察官提起公訴（九十四年度偵
字第七八七號、第四三八九號及第七六五號），本院裁定改依
簡式審判程序，茲判決如下：
    主  文
甲○○連續明知為未得商標權人同意，於同一商品，使用相同之
註冊商標之商品而販賣，累犯，處有期徒刑參月，如易科罰金，
以參佰元折算壹日。扣案如附表所示仿冒前開商標之香煙共柒拾
貳條（共柒佰貳拾包），均沒收。
    事  實
一、甲○○前於民國九十一年間因犯竊盜罪，經臺灣高等法院於
    九十二年五月七日，以九十二年度上易字第八號判處有
    期徒刑四月確定，甫於九十二年十一月二十六日執行完畢。
    詎仍不知悛悔，明知「長壽」、「峰MI-NE」、「MILD SEVEN
    」、「Davidoff」、「555」等商標圖樣，分別經臺灣菸酒
    股份有限公司（下稱臺灣菸酒公司）、日本國之日本香煙產
    業股份有限公司（下稱日商公司）、瑞士國之大衛朵夫公司
    （下稱大衛公司）、英國之雅達煙草有限公司（下稱雅達公
    司）向經濟部中央標準局（現改制為經濟部智慧財產局，下
    稱智財局）申請核准註冊並取得商標專用權，指定使用於煙
    類商品，現均仍在專用期間，且該等商標名稱圖樣，在國際
    間行銷多年，已為社會大眾所共知之商標圖樣，未經商標專
    用權人即上開公司之同意或授權，不得擅自使用，竟分別於
    九十三年十二月二十三日及九十四年一月三十日，在桃園縣
    平鎮市龍岡地區之忠貞市場內，向一名真實姓名年籍不詳之
    成年男子，以長壽牌香煙每條新臺幣（下同）一百九十元，
    其他品牌香煙每條二百三十元之代價，購入如附表所示仿冒
    前開商標之香煙數批後（此部分另涉嫌違反菸酒管理法部分
    ，業經檢察官不另為不起訴處分之諭知），旋基於販賣仿冒
    前開商標之香煙之概括犯意，自九十三年十二月底某日間起
    （起訴書誤載為九十四年十二月間起），至九十四年二月四
    日下午三時三十分止，在桃園縣桃園市○○路（起訴書誤載
    為民族路）與成功路口、桃園縣八德市○○路及興豐路交岔
    路口等處，擺設攤位，陳列仿冒前開商標之香煙，並以長壽
    牌香煙每條二百元，其他品牌香煙每條二百五十元之價格，
    連續多次販賣予不特定人。嗣分別於九十三年十二月二十七
    日上午九時許、九十四年二月三日上午八時三十分許及九十
    四年二月四日下午三時三十分許，為警分別在桃園縣桃園市
    ○○路與成功路口、桃園縣八德市○○路及興豐路交岔路口
    等前揭設攤地點當場查獲，並扣得如附表所示仿冒前開商標
    之香煙共七十二條（共七百二十包）。
二、案經臺灣菸酒公司訴請桃園縣警察局桃園分局及八德分局報
    告臺灣桃園地方法院檢察署檢察官偵查起訴。
    理  由
一、上揭犯罪事實，業據被告甲○○於本院審理中供承不諱（參
    見本院卷第二九、三二頁正面），且警方查獲扣案之如附表
    所示香煙商標圖樣，均係商標權人申請核准取得專用於煙類
    商品之商標專用權，並均仍在專用期間內，且該等疑似仿冒
    前開商標之香煙經鑑定後，確均係仿冒前開商標之香煙無誤
    ，此有臺灣菸酒公司商標註冊證影本、智財局網站提供下載
    之日商公司、大衛公司、雅達公司之商標權註冊資料，以及
    臺灣菸酒公司九十四年一月十三日臺菸酒菸字第0940000912
    號、九十四年三月九日臺菸酒菸字第0940004365號函、日商
    公司九十四年一月十四日JTＺ0000000000 號、九十四年三月
    七日JTＺ○○○○○○○○○2 號函、新加坡商帝國菸草股份有限公司
    臺灣分公司九十四年一月二十五日94年營字第007 號、九十
    四年三月二十二日94年營字第037 號函、英商英美煙草商務
    股份有限公司臺灣分公司九十四年一月二十八日、九十四年
    三月十六日函等件附卷可稽。此外，復有扣案如附表所示仿
    冒前開商標之香煙共七十二條（共七百二十包）可資佐證。
    綜上所述，足見被告之自白核與事實相符，應可採為論罪科
    刑之依據。從而，本件事證已臻明確，被告犯行洵堪認定，
    應予依法論科。
二、核被告所為，係違反商標法第八十二條之明知為為未得商標
    權人同意，於同一商品，使用相同之註冊商標之商品而販賣
    罪。被告意圖販賣而陳列之低度行為，為販賣之高度行為所
    吸收，不另論罪。被告先後多次販賣行為間，時間緊接，方
    法相同，觸犯構成要件相同之罪名，顯係基於概括犯意反覆
    為之，為連續犯，依刑法第五十六條規定，應論以一罪，並
    依法加重其刑。被告以一販賣行為同時侵害上開公司之商標
    專用權，為同種想像競合犯，依刑法第五十五條前段規定，
    應從一罪處斷，公訴意旨就此疏未論及，尚有未洽，附予敘
    明。又被告前於九十一年間因犯竊盜罪，經臺灣高等法院於
    九十二年五月七日，以九十二年度上易字第八號判處有
    期徒刑四月確定，甫於九十二年十一月二十六日執行完畢，
    此有臺灣高等法院被告全國前案紀錄表及臺灣桃園地方法院
    檢察署刑案資料查註紀錄表各一份附卷可參，其前受有期徒
    刑之執行完畢，於五年以內再犯本件最重本刑為有期徒刑以
    上之罪，為累犯，應依刑法第四十七條規定，加重其刑。被
    告有二種以上刑之加重事由，依刑法第七十條規定，遞加之
    。爰審酌被告意圖營利而陳列並販賣仿冒前開商標之香煙，
    對我國保護智慧財產權之國際形象所生危害非輕，惟念其犯
    後終能坦認犯行，態度甚佳，且實際營取利益非高等一切情
    狀，量處如主文所示之刑，並諭知易科罰金之折算標準。至
    公訴人雖以被告前已就違反商標法案件，經該署傳喚到庭，
    本應知所進退，竟仍屢犯同類案件，藐視法治綱常，莫此為
    甚，而對被告具體求刑有期徒刑七月等語。然查，被告因惡
    疾纏身，生活困頓，而不得已選擇此類違法行為為其生活所
    需，已據其於本院審理中陳明在卷，並庭呈相關診斷證明書
    以供本院參酌（經本院當庭核閱無誤後發還，參見本院卷第
    三四頁正面），自堪信屬實，足認其情可憫，且被告於本院
    審理中終能坦認犯行，悔意甚堅，是以公訴人此部分對被告
    具體求刑，尚嫌過重，本院認以量處如主文所示之刑，以足
    懲戒被告並使其警惕之，併予敘明。至扣案如附表所示仿冒
    前開商標之香煙共七十二條（共七百二十包），均係被告違
    反商標法第八十二條之罪所販賣、陳列之商品，均應依商標
    法第八十三條之規定，不問屬於犯人與否，併予宣告沒收。
三、又本件被告所犯係死刑、無期徒刑、最輕本刑為三年以上有
    期徒刑以外之罪，其於準備程序中就被訴事實為有罪之陳述
    ，經法官告知簡式審判程序之旨，並聽取公訴人、被告之意
    見後，本院認為適宜由受命法官獨任進行簡式審判程序，附
    予敘明。
據上論斷，應依刑事訴訟法第二百七十三條之一第一項、第二百
九十九條第一項前段，商標法第八十二條、第八十三條，刑法第
十一條、第五十六條、第五十五條、第四十七條、第四十一條第
一項前段，罰金罰鍰提高標準條例第二條，判決如主文。
本案經檢察官孫沛琦到庭執行職務。
中　　華　　民　　國　　94　　年　　6 　　月　　30　　日
                        臺灣桃園地方法院刑事第十二庭
                            法  官  林  家  賢
上列正本證明與原本無異。
如不服本判決，應於判決送達後十日內，向本院提出上訴狀（應
附繕本），上訴於臺灣高等法院。
                            書記官  戴  育  萍
中　　華　　民　　國　　94　　年　　6 　　月　　30　　日
~F0
~T40
┌────────────────────────────────┐
│附表：                                  九十四年度易字第六七號│
├──┬───────────────────┬─────────┤
│編號│扣案之仿冒商標之香煙名稱、單位及數量  │  備     註       │
├──┼───────────────────┼─────────┤
│一  │長壽牌尊爵圓角包香煙共六條（六十包）  │                  │
├──┼───────────────────┼─────────┤
│二  │長壽牌白色軟盒香煙共八條（八十包）    │                  │
├──┼───────────────────┼─────────┤
│三  │長壽牌白色硬盒香煙共八條（八十包）    │                  │
├──┼───────────────────┼─────────┤
│四  │長壽牌黃色硬盒香煙共六條（六十包）    │                  │
├──┼───────────────────┼─────────┤
│五  │峰牌香煙共五條（五十包）              │                  │
├──┼───────────────────┼─────────┤
│六  │三五牌香煙共四條（四十包）            │                  │
├──┼───────────────────┼─────────┤
│七  │大衛杜夫牌白色硬盒香煙共九條（九十包）│                  │
├──┼───────────────────┼─────────┤
│八  │大衛杜夫牌紅色硬盒香煙共七條（七十包）│                  │
├──┼───────────────────┼─────────┤
│九  │大衛杜夫牌黑色硬盒香煙共九條（九十包）│                  │
├──┼───────────────────┼─────────┤
│十  │七星牌香煙（淡煙、濃煙、灰盒）共十條  │                  │
│    │（一百包）                            │                  │
├──┼───────────────────┼─────────┤
│十一│以上合計數量：共七十二條（七百二十包）│                  │
└──┴───────────────────┴─────────┘
附錄本判決論罪科刑法條：
商標法第八十二條：
明知為前條商品而販賣、意圖販賣而陳列、輸出或輸入者，處一
年以下有期徒刑、拘役或科或併科新臺幣五萬元以下罰金。
商標法第八十三條：
犯前二條之罪所製造、販賣、陳列、輸出或輸入之商品，或所提
供於服務使用之物品或文書，不問屬於犯人與否，沒收之。
